【裁判字號】    89,易,812
【裁判日期】    900111
【裁判案由】    傷害
【裁判全文】
臺灣花蓮地方法院刑事判決                          八十九年度易字第八一二號
    公  訴  人  臺灣花蓮地方法院檢察署檢察官
    被      告  丙○○
右列被告因傷害案件，經檢察官提起公訴（八十九年度偵字第三一０七號），本院判
決如左：
    主  文
丙○○傷害人之身體，處拘役拾伍日，如易科罰金，以參佰元折算壹日。
    事  實
一、丙○○（ＢＡＵＭＧＡＲＴＮＥＲ  ＢＥＴＴＹ  ＪＥＡＮ，美國籍人士）於民
    國八十九年九月十一日下午一時許，在花蓮市○○○街八十六號乙○○住處，因
    財務糾紛而與乙○○發生口角爭執，竟一時怒起，進而基於傷害人身體之故意，
    徒手毆打乙○○，致乙○○受有左上臂瘀血四Ｘ三公分，左肘擦傷四Ｘ０．二公
    分、瘀血三Ｘ二公分之傷害。
二、案經被害人乙○○訴由花蓮縣警察局花蓮分局報請臺灣花蓮地方法院檢察署檢察
    官偵查起訴。
    理  由
一、訊據被告丙○○矢口否認有何傷害告訴人乙○○之犯行，辯稱：當天是告訴人打
    電話約伊前往花蓮市○○○街八十六號欲商談薪資一事，伊雖因薪資未能談妥而
    曾徒手拉扯告訴人之手腕，惟伊並無毆打告訴人，更何況告訴人係於案發兩天後
    始至醫院驗傷，則其傷害不無假造之可能云云。惟查被告因無法由告訴人處取得
    相當之薪資而徒手毆打告訴人之事實，業據告訴人乙○○於警訊及偵審中指述綦
    詳，且有行政院衛生署花蓮醫院（八九）花醫診字第八九六九一０號診斷書影本
    乙紙附卷可稽。雖被告於本院審理時辯稱：「（法官問被告：你對檢察官起訴犯
    罪事實有何意見？）我否認，我沒有打她，我只有抓她的手，我是要跟她談薪資
    的事情，是告訴人打電話叫我過去的，她要走了，她說她沒有錢，我才拉她的手
    ，我拉她手的目的是要她跟我談薪水的事情，我並沒有出手打她，我如果有打她
    的話，為何她還開門還我鑰匙，後來，我想跟告訴人和解，但她不肯跟我和解。
    」（見本院八十九年十二月十二日訊問筆錄）云云，然觀諸告訴人之傷勢，告訴
    人係受有「左上臂瘀血四Ｘ三公分，左肘擦傷四Ｘ０．二公分、瘀血三Ｘ二公分
    」等傷害，而此等傷害通常亦只須輕微拉扯即足以造成，未必須以拳腳毆打始足
    以成傷，而被告既已自承當日伊與告訴人起爭執時，伊確曾與告訴人有肢體上之
    接觸，衡情告訴人所受之前揭傷害理當係由被告所造成。另證人甲○於本院審理
    時雖到庭結稱：「（法官問證人：當時是否由你陪被告前往告訴人處談薪資的事
    情？）是我先到，是乙○○通知被告，被告再通知我過去。當時我與被告均在告
    訴人處教英文，告訴人說要付我們薪水，所以我們才過去。之後，我先跟告訴人
    談，後來告訴人說錢不夠付我們薪水，我就要離開，被告就來了，被告問我有無
    領到薪水，我說沒有，並且叫被告自己跟告訴人談看看，剛好，告訴人正在門口
    ，我有聽到他們起爭執的聲音，我就回頭過去勸他們不要吵，但我並沒有看到誰
    打誰。」（見本院八十九年十二月十二日訊問筆錄）等語，惟查證人與被告乃朋
    友關係，此據其自承在卷，且證人與被告目前尚因另案而與告訴人之利害關係相
    反，是證人甲○所為之陳述，實有避重就輕迴護被告之可能，不足為憑，更何況
    縱使證人證述之情節屬實，則證人既未見聞當時之情形，其證言自亦無從為被告
    未為前揭傷害犯行之有利證明。另證人于延平（即被告之夫）於本院八十九年十
    二月二十九日審理時雖到庭證稱：「案發當時，美崙派出所同事通知我說我太太
    在周小姐（即告訴人乙○○）那裡發生糾紛，我就前往了解，當時他們已吵完了
    ，周小姐衣服好好的，也沒有看到她有傷痕。我也有跟她賠不是。我們有跟她講
    說，鐘點費我們不要了，請她撤回告訴，但是她不同意。」等語，然稽之一般瘀
    傷，非於傷害行為完成後即得立時顯現，尚須待一定之時日經過才會浮現而得以
    肉眼加以辨識，是縱使證人當日確未見告訴人有受傷之痕跡，然此亦不足為被告
    並無傷害告訴人之推論。告訴人既因被告動粗而受有前揭傷害，則被告之行為與
    告訴人之傷害結果間亦具有相當因果關係。核被告所辯，顯係事後卸責之詞，不
    足採信。本件事證明確，被告犯行洵堪認定，應予依法論科。
二、核被告所為，係犯刑法第二百七十七條第一項之傷害罪。爰審酌被告尚無前科，
    素行堪稱良好，其犯罪之動機、目的、手段尚屬單純，犯罪時所受之刺激，告訴
    人所受傷害程度輕微及被告犯後仍飾詞圖卸，難認有悔悟之心等一切情狀，量處
    如主文所示之刑，並諭知易科罰金之折算標準，以示懲儆。
據上論斷，應依刑事訴訟法第二百九十九條第一項前段，刑法第二百七十七條第一項
、第四十一條，罰金罰鍰提高標準條例第一條前段、第二條，判決如主文。
本案經檢察官李子春到庭職行職務
中      華      民      國    九  十    年      一      月    十  一    日
                              臺灣花蓮地方法院刑事庭
                                  法  官  張  健  河
右正本證明與原本無異。
如對本判決不服，應於送達後十日內，向本院提出上訴狀（應抄附繕本）。告訴人或
被害人如對於本判決不服者，應具備理由請檢察官上訴，其上訴期間之計算係以檢察
官收受判決正本之日期為準。
                                  法院書記官
中      華      民      國    九  十    年      一      月    十  一    日
附錄本判決論罪科刑之法律條文：刑法第二百七十七條第一項
刑法第二百七十七條
傷害人之身體或健康者，處三年以下有期徒刑，拘役或一千元以下罰金。
犯前項之罪，因而致人於死者，處無期徒刑或七年以上有期徒刑，致重傷者，處三年
以上、十年以下有期徒刑。


司法院資訊處製作；財團法人民間司法改革基金會備份。
